【裁判字號】    95,易,577
【裁判日期】    950912
【裁判案由】    贓物
【裁判全文】
臺灣臺北地方法院刑事判決               95年度易字第577號
公  訴  人  臺灣臺北地方法院檢察署檢察官
被      告  乙○○
上列被告因贓物案件，經檢察官提起公訴（95年度偵字第3468號）
，本院判決如下：
    主  文
乙○○寄藏贓物，累犯，處有期徒刑伍月，如易科罰金，以銀元
參佰元即新台幣玖佰元折算壹日。
    事  實
一、乙○○前於民國90年間因毒品危害防制條例案件，經本院以
    90年度訴字第1292號判決判處應執行有期徒刑1 年（施用第
    一級毒品部分判處有期徒刑8 月，施用第二級毒品部分判處
    有期徒刑5月），於93年5月25日縮刑執行完畢。緣乙○○之
    友人丙○○於94年12月間某日（正確日期已無法記憶），以
    手推車載著如附表所示之物品1台（手推車1台為丙○○於94
    年11、12月間，在臺北縣永和市○○路○ 段80號前丁○○所
    有之車牌號碼KF-8925 號自小客車內所竊取；附表所示之物
    品則為丙○○於94年12月間某日，在臺北市大同區○○○路
    ○段195號地下室世詮資訊股份有限公司倉庫內所竊取，丙○○所犯竊盜罪部分，業經臺灣高等法院於95年6 月28日以95
    年度上易字第1031號判決確定），前往乙○○位於臺北市○○區○○路37巷1弄1號5 樓之15的住處樓下，以電話與乙○○聯絡，告知其去搬來（即偷來之意）之一些電腦相關用品
    現無地方放，想借乙○○住處寄放再作處理，乙○○明知該
    些物品係丙○○竊盜而來之贓物，竟基於寄藏贓物之犯意，
    下樓協助丙○○將上揭贓物搬至其上揭住處寄藏。嗣因乙○○涉犯毒品危害防制條例、竊盜案件，經臺北市政府警察局
    刑事警察大隊於95年1月13日下午1時許，持本院核發之搜索
    票前往臺北市○○區○○路37巷1弄1號5 樓之15執行搜索時
    ，查獲上揭贓物而經追查得知上情。
二、案經臺北市政府警察局移送臺灣臺北地方法院檢察署檢察官
    偵查起訴。
    理  由
一、上揭犯罪事實，業據被告乙○○於本院審理時坦承不諱，核
    與證人丙○○於本院95年8 月15日所證述之情節相符，且扣
    案之手推車1 台及如附表所示之物品，分別係被害人丁○○
    、世詮資訊股份有限公司所有，而分別於94年11、12月間、
    94年12月間失竊等情，業經證人丁○○、甲○○分別於警詢
    指述明確，並有其二人所出具贓物認領保管單各1 份在卷可
    證，而證人丙○○因竊盜手推車及如附表所示物品之犯行，
    業經臺灣高等法院於95年6 月28日以95年度上易字第1031號
    判決確定，亦有臺灣高等法院判決書1 份在卷可稽。此外，
    復有扣案贓物之照片12張附卷可資佐證（見偵查卷第53至58
    頁），足認被告之自白與事實相符，足採為本案判決之依據
    。是本案事證已明確，被告寄藏贓物之犯行堪以認定，應予
    依法論科。
二、核被告之所為，係犯行為時刑法第349條第2項之寄藏贓物罪
    。又刑法部分條文於94年2月2日修正公布，並於被告行為後
    之95年7月1日施行，其中刑法第2條第1項規定：「行為後法
    律有變更者，適用行為時之法律，但行為後之法律有利於行
    為人者，適用最有利於行為人之法律」，且刑法施行法亦於
    95年6 月14日修正，於95年7月1日施行，增訂第1條之1規定
    ：「中華民國九十四年一月七日刑法修正施行後，刑法分則
    編所定罰金之貨幣單位為新臺幣。九十四年一月七日刑法修
    正時，刑法分則編未修正之條文定有罰金者，自九十四年一
    月七日刑法修正施行後，就其所定數額提高為三十倍。但七
    十二年六月二十六日至九十四年一月七日新增或修正之條文
    ，就其所定數額提高為三倍。」。而按犯罪後刑罰法律修正
    後新舊法比較適用，應就罪刑有關法定加減原因等一切情形
    ，綜合其全部之結果而為比較，再適用有利於行為人之法律
    處斷，且應全部適用舊法或新法，不得割裂適用，此有最高
    法院88年台上字第5840號、87年度台非字第400號判決意旨
    可供參照。經綜合比較：1.本件被告所犯之寄藏贓物罪，依
    修正前及修正後之刑法條文論處之結果，因刑法第349條第2
    項規定有罰金刑，依上開刑法施行法第1條之1，雖改以新台
    幣為罰金之單位並提高30倍，惟因修正前之罰金單位為銀元
    ，與新台幣之折算比例為3比1，又因前刑法分則有關條文罰
    金之倍數亦經修正前罰金罰鍰提高標準條例提高為10倍，因
    而依修正後之刑法施行法第1條之1規定提高30倍，就罰金之
    最高額而言，實與修正前罰金之最高額相同，惟罰金之最低
    額部分，因刑法第33條第5款亦經修正，罰金最低額由銀元1
    元以上，提高為1,000元以上，並以百元為單位，因而以修
    正前刑法第349條第2項之規定有利於被告。2.刑法第41條第
    1 項前段關於易科罰金之規定，新法修正為「犯最重本刑為
    五年以下有期徒刑以下之刑之罪，而受六個月以下有期徒刑
    或拘役之宣告者，得以新臺幣一千元、二千元或三千元折算
    一日，易科罰金」，惟依被告行為時之刑罰法律，即修正前
    刑法第41條第1 項前段規定：「犯最重本刑為五年以下有期
    徒刑以下之刑之罪，而受六個月以下有期徒刑或拘役之宣告
    ，因身體、教育、職業、家庭之關係或其他正當事由，執行
    顯有困難者，得以一元以上三元以下折算一日，易科罰金」
    ，及依修正前罰金罰鍰提高標準條例第2條關於「依刑法第
    四十一條易科罰金者，均就其原定數額提高為一百倍折算一
    日；法律所定罰金數額未依本條例提高倍數，或其處罰法條
    無罰金刑之規定者，亦同」等規定，易科罰金之折算標準最
    高為銀元300元，最低為銀元100元，換算為新臺幣後，最高
    額為新臺幣900元，最低額為新臺幣300元，經比較修正前、
    後關於易科罰金折算標準之刑罰法，適用修正前刑法第41條
    第1 項前段及修正前罰金罰鍰提高標準條例對於被告較為有
    利。3.被告前於90年間因毒品危害防制條例案件，經本院以
    90年度訴字第1292號判決判處應執行有期徒刑1 年（施用第
    一級毒品部分判處有期徒刑8 月，施用第二級毒品部分判處
    有期徒刑5月），於93年5月25日縮刑執行完畢，有臺灣高等
    法院被告前案紀錄表在卷可查（見本院卷第4 至16頁），其
    受前開有期徒刑之執行完畢後，五年以內因故意再犯本件有
    期徒刑以上之罪，不論依修正前之刑法第47條，或修正後之
    刑法第47條第1項之規定，均構成累犯，對被告而言並無有
    利或不利之情形，應逕適用行為時即修正前刑法第47條規定
    ，論以累犯，並依法加重其刑。是本件以修正前之刑法較有
    利於被告，應整體適用修正前之刑法及罰金罰鍰提高標準條
    例第1 條前段之規定，論處被告罪刑如前所述。爰審酌被告
    之犯罪動機、手段，於本院審理中已坦承犯行，犯後態度尚
    稱良好，且所寄藏之贓物業經被害人領回，及其生活狀況、
    智識程度等一切情狀，量處如主文所示之刑，並依修正前刑
    法第41條第1項前段及修正前罰金罰鍰提高標準條例第2條之
    規定，諭知易科罰金之折算標準。
據上論斷，應依刑事訴訟法第299條第1項前段，刑法第2條第1項
前段、修正前刑法第349條第2項、第47條、第41條第1項前段，
罰金罰鍰提高標準條例第1條前段、修正前罰金罰鍰提高標準條
例第2條，現行法規所訂貨幣單位折算新台幣條例第2條，判決如
主文。
本案經檢察官侯少卿到庭執行職務
中    華    民    國    95    年    9     月    12    日
                  刑事第一庭  審判長法  官  陳興邦
                                    法  官  劉素如
                                    法  官  林春鈴
以上正本證明與原本無異。
如不服本判決，應於送達後10日內，向本院提出上訴狀。
                                    書記官  羅欣宜
中    華    民    國    95    年    9     月    12    日
附錄論罪科刑依據之主要法條：
刑法第349條
收受贓物者，處 3 年以下有期徒刑、拘役或 5 百元以下罰金。
搬運、寄藏、故買贓物或為牙保者，處 5 年以下有期徒刑、拘役
或科或併科 1 千元以下罰金。
因贓物變得之財物，以贓物論。
附表：（均為世詮資訊股份有限公司所有失竊之物品）
1.滑鼠11個                    12.INTEL PIII CPU 1顆
2.線材29條                    13.INTEL Celeron 500 2顆
3.MAC轉接器5個                14.CPU散熱片5個
4.搖桿1個                     15.記憶體SDRAM 1條
5.變壓器1個                   16.POWER1個
6.4port.aaui.hud2個           17.網路卡8片
7.電話交換機主機板2片         18.顯示卡2片
8.PC散熱風扇39個              19.I/O卡6片
9.控制CPU488顆                20.數據卡2片
10.電腦主機板5片               電腦散熱風扇4個
11.PC CPU AMD 1顆              光碟機Xander 52x 1台


司法院資訊處製作；財團法人民間司法改革基金會備份。
